臺灣高等法院高雄分院刑事判決　　　　 95年度上易字第824號
上　訴　人
即　被　告　甲○○
　　　　　　　　　　另案在臺灣臺南看守所羈押中
上列上訴人因竊盜案件，不服臺灣高雄地方法院95年度易字第14
95號中華民國95年9 月29日第一審判決（起訴案號：臺灣高雄地
方法院檢察署95年度偵字第21101 號），提起上訴，本院判決如
下：
    主  文
上訴駁回。
    事  實
一、甲○○前於民國85年間，因違反肅清煙毒條例案件，經本院
    以86年度上訴字第283 號案件判處有期徒刑3 年6 月確定，
    送執行後於89年4 月10日假釋出獄，嗣因撤銷假釋執行殘刑
    ，於93年9 月11日縮短刑期執行完畢。詎仍不知悔改，竟意
    圖為自己不法所有，於95年8 月7 日晚間19時40分許，持其
    所有客觀上對於人之生命、身體及安全構成威脅，可供兇器
    使用之剪刀1 支，在高雄縣路竹鄉○○段539-0 地號漁塭旁
    ，以上開剪刀將乙○所有、用以連接漁塭抽水機之電線剪斷
    後分成2 捲（644007 VVF 2X1.6MM，10公尺、110V雙芯，50
    公尺，價值共計約新臺幣1,500 元），得手後置放在上開機
    車後座，正欲騎乘機車離去之際，為乙○報警查獲，並扣得
    上開剪刀1 把。
二、案經高雄縣政府警察局湖內分局報請臺灣高雄地方法院檢察
    署檢察官偵查起訴。
    理  由
一、按被告以外之人於審判外之陳述，雖不符刑事訴訟法第159
    條之1 至第159 條之4 之規定，而經當事人於審判程序同意
    作為證據，法院審酌該言詞陳述或書面陳述作成時之情況，
    認為適當者，亦得為證據。當事人、代理人或辯護人於法院
    調查時知有第159 條第1 項不得為證據之情形，而未於言詞
    辯論終結前聲明異議者，視為有前項之同意，同法第159 條
    之5 第1 、2 項定有明文。立法意旨在於傳聞證據未經當事
    人之反對詰問予以核實，原則上先予排除，惟若當事人已放
    棄反對詰問權，於審判程序中表明同意該等傳聞證據可作為
    證據，基於尊重當事人對傳聞證據之處分權，及證據資料愈
    豐富，愈有助於真實發見之理念，且強化言詞辯論主義，使
    訴訟程序得以順暢進行，上開傳聞證據亦均具有證據能力。
    本案告訴人乙○於警詢及偵訊筆錄，以及贓物認領保管單等
    ，雖均屬於傳聞證據，然檢察官及被告，於原審及本院審理
    時均同意作為證據，且於本院言詞辯論終結前，均未聲明異
    議，而本院審酌該言詞陳述及書面陳述作成之情況，未見有
    何不適當之情形，故依前開規定，均得為證據。
二、訊據被告甲○○矢口否認有何竊盜犯行，辯稱：不知上開電
    線是他人所有並使用之物云云，惟查，告訴人乙○於警詢時
    陳述稱：當時魚塭外抽水機電線被竊，現場有一部重機車，
    被告正要騎機車離去，機車後座有伊失竊的電線，伊就馬上
    報案，警方到達後，協助追捕到被告等語（見警卷第6 頁）
    。此外，並有上開剪刀扣案可證，及電線業經乙○領回之贓
    物認領保管單在卷可稽，另被告於警詢、偵訊、原審審理及
    本院準備程序中，均坦承竊取電線之犯行，又乙○已陳述該
    電線係連接魚塭發電機使用等語，被告亦於警詢時自承：用
    剪刀剪電線要賣給資源回收場等語，則被告應明知該電線係
    有價值且為他人所使用，而並非他人棄置物，被告於本院審
    理時翻異前供而否認犯行，不能採信。此外，並有扣押筆錄
    、扣押物品目錄表、電線照片2 幀附卷可稽，被告上開自白
    與事實相符，其犯罪事證明確，被告犯行堪以認定，應予依
    法論科。
三、扣案之剪刀1 支長約15公分，為鐵製材質，雖外觀鏽蝕，但
    質地仍堅硬，前端雖有斷裂痕，但仍尖銳，此有照片2 幀附
    卷可稽，並經原審及本院勘驗屬實，有勘驗筆錄各1 紙附卷
    可稽（見原審95年9 月25日勘驗筆錄，原審卷第35頁；本院
    95 年12 月14日勘驗筆錄，本院準備程序筆錄第3 頁），其
    客觀上足以危害人之生命身體，依社會通常觀念可供兇器使
    用之物。按攜帶兇器竊盜，衹須行竊時，攜帶具有危險性之
    兇器為已足，而不以該兇器屬其本人所有為必要，從而無論
    係行為人事前攜往、或於現場取得後復持以行竊，僅須行為
    人於行竊之際攜帶作為工具，在客觀上已足對他人之生命身
    體構成威脅，具有危險性，即應成立刑法第321 條第1 項第
    3 款之攜帶兇器竊盜罪。核被告所為，係犯同法第321 條第
    1 項第3 款之攜帶兇器竊盜罪。被告於85年間，因違反肅清
    煙毒條例案件，經本院以86年度上訴字第283 號案件判處有
    期徒刑3 年6 月確定，送執行後於89年4 月10日假釋出獄，
    嗣因撤銷假釋執行殘刑，於93年9 月11日縮短刑期執行完畢
    ，有臺灣高等法院被告前案紀錄表1 份在卷可稽，其於有期
    徒刑執行完畢後，5 年以內故意再犯本件有期徒刑以上罪，
    為累犯，應依刑法第47條第1 項之規定，加重其刑。
四、原審因而適用刑法第321 條第1 項第3 款、第47條規定，並
    審酌被告攜帶兇器行竊，危害社會治安非輕，惟念其於原審
    審理時坦承犯行，犯後態度良好，且所竊財物竊值非鉅，財
    物業經發還被害人，實害已有減輕等一切情狀，而量處有期
    徒刑8 月。至扣案之剪刀1 支，則以其為被告所有供犯罪所
    用之物，業經被告於原審審理時供述明確，爰依刑法第38條
    第1 項第2 款規定宣告沒收。又認本案另查扣之老虎鉗、鐮
    刀、美工刀各1 支、開口鉗、起子各2 把等物，係供被告工
    作所用，並非供本件犯罪所用或犯罪預備之物，業經被告陳
    明在卷，因認與本案竊盜犯行無關連性，爰不予宣告沒收。
    其認事用法核無違誤，所處之刑亦屬允當。被告上訴否認犯
    行，指摘原判決不當，為無理由，應予駁回。
據上論斷，應依刑事訴訟法第368 條，判決如主文。
本案經檢察官沈紹嘉到庭執行職務。
中　　華　　民　　國　　96　　年　　1 　　月　　24　　日
　　　　　　　　　刑事第七庭  審判長法　官   莊飛宗
  　　　　　　　　　　　　　　　　  法　官　 孫啟強
                                    法  官   邱明弘
以上正本證明與原本無異。
本件判決不得上訴。
中　　華　　民　　國　　96　　年　　1 　　月　　24　　日
                                    書記官  黃玉珠
附錄條文：
刑法第321條
犯竊盜罪而有左列情形之一者，處 6 月以上、 5 年以下有期徒
刑：
一  於夜間侵入住宅或有人居住之建築物、船艦或隱匿其內而犯
之者。
二  毀越門扇、牆垣或其他安全設備而犯之者。
三  攜帶兇器而犯之者。
四  結夥三人以上而犯之者。
五  乘火災、水災或其他災害之際而犯之者。
六  在車站或埠頭而犯之者。
前項之未遂犯罰之。
